臺灣桃園地方法院刑事判決　　　　　　　　　　　　　九十年度訴字第一八三七號
　　公　訴　人　臺灣桃園地方法院檢察署檢察官
　　被　　　告　甲○○
右列被告因違反毒品危害防制條例案件，經檢察官提起公訴（九十年度毒偵字第三二
六四號），本院判決如左：
        主  文
甲○○連續施用第一級毒品，處有期徒刑捌月，扣案注射針筒貳支均沒收之。又連續
施用第二級毒品，處有期徒刑陸月，未扣案玻璃球吸食器壹個沒收之。應執行有期徒
刑壹年，扣案注射針筒貳支及未扣案玻璃球吸食器壹個均沒收之。
        事  實
一、甲○○前因施用毒品案件，經本院先後以八十七年度毒聲字第七四四號及八十八
    年度毒聲字第一一五七號裁定送觀察、勒戒後，均認無繼續施用毒品傾向，業由
    臺灣桃園地方法院檢察署檢察官分別以八十七年度偵字第七一０三號、第七二七
    ０號及八十八年度偵緝字第四二四號為不起訴處分確定在案。復因施用毒品案件
    ，經本院於八十九年五月二十四日以八十九年五月二十四日以八十九年度毒聲字
    第三七二七號裁定令入戒治處所施以強制戒治，並由臺灣桃園地方法院檢察署檢
    察官提起公訴，再經本院於八十九年十月三十一日以八十九年度訴字第一一二三
    號判決，分別就施用第一、二級毒品、竊盜部分判決七月、五月、四月，上訴後
    ，經台灣高等法院於九十年三月二十七日以八十九年度上訴字第四五五四號判處
    七月、五月、七月，應執行有期徒刑一年五月，於九十年四月二十六日確定（尚
    未執行）。甲○○嗣於八十九年十二月十九日經本院以八十九年度毒聲字第七八
    二四號裁定停止戒治，所餘戒治期間併付保護管束中，詎甲○○復另行起意，並
    基於概括之犯意，自九十年五月二十八日起，至同年八月十四日晚上十一時許止
    ，在桃園縣龍潭鄉黃唐村八鄰黃泥塘四十七號住處及桃園縣龍潭鄉○○路三四四
    巷二十號萊茵汽車旅館等處，以注射針筒施打方式，連續施用第一級毒品海洛因
    多次，並於同時段、地點，以玻璃球吸食器吸食方式連續施用第二級毒品安非他
    命多次。嗣為警於九十年八月十五日三時二十分許，在上址萊茵汽車旅館一０七
    室內查獲，並扣得其施用毒品之器具注射針筒貳支及女友乙○○所有之安非他命
    一包（毛重一點八公克，驗餘淨重一點０七七三公克）。
二、案經桃園縣警察局平鎮分局報告臺灣桃園地方法院檢察署檢察官偵查起訴。
        理  由
一、右開犯罪事實，業經被告甲○○於本院審理中自白不諱，且有前揭毒品及施用毒
    品器具注射針筒二支扣案可稽。再查，被告為警查獲時所採之尿液經送請桃園縣
    衛生局檢驗結果，呈嗎啡及甲基安非他命類陽性反應，有該局不法藥物尿液檢定
    書一紙在卷可憑。又被告因施用毒品案件，經本院先後以八十七年度毒聲字第七
    四四號及八十八年度毒聲字第一一五七號裁定送觀察、勒戒後，均認無繼續施用
    毒品傾向，業由臺灣桃園地方法院檢察署檢察官分別以八十七年度偵字第七一０
    三號、第七二七０號及八十八年度偵緝字第四二四號為不起訴處分確定在案。復
    因施用毒品案件，經本院以八十九年度毒聲字第三七二七號裁定令入戒治處所施
    以強制戒治，並由臺灣桃園地方法院檢察署檢察官提起公訴，再經本院，分別就
    施用第一、二級毒品部分判決七月、五月，上訴後，經台灣高等法院以八十九年
    度上訴字第四五五四號判處應執行有期徒刑一年五月，於九十年四月二十六日確
    定，此有台灣桃園地方法院檢察署刑案資料查註記錄表及台灣高等法院被告全國
    前案記錄表、不起訴書各一份在卷為憑，從於被告係三犯毒品危害防制條例之罪
    ，亦堪認定。本件事證明確，被告之犯行均堪認定，應予依法論科。
二、核被告甲○○所為，係犯毒品危害防制條例第十條第一項之施用第一級毒品及同
    條第二項之施用第二級毒品罪。被告施用第一、二級毒品前分別持有之低度行為
    ，均為施用之高度行為所吸收，均不另論罪。被告多次施用第一、二級毒品犯行
    均時間密接，方法相同，觸犯構成要件相同之罪名，顯均係基於概括犯意為之，
    均為連續犯，均應依刑法第五十六條規定論以一罪，並分別加重其刑。又所犯施
    用第一、二級毒品二罪，犯意各別，罪名不同，應予分論併罰。爰審酌被告曾有
    多次施用煙毒、麻藥紀錄，施用毒品之次數、數量，且其前已曾因施用毒品案件
    ，裁定送觀察、勒戒、強制戒治，並分別經判決七月、五月確定後，仍不知悔改
    ，復連續施用第一級毒品海洛因及第二級毒品安非他命，顯示其定力不足、意志
    不堅、易受外界誘惑、惟犯後坦承犯行之態度等一切情狀，分別量處如主文所示
    之刑，並定其應執行之刑。
三、扣案之注射針筒二支及未扣案之玻璃球吸食器一個（雖未扣案，但不能證明已滅
    失），均係被告所有供施用第一、二級毒品所用之物，業據其自承在卷，應依刑
    法第三十八條第一項第二款規定宣告沒收之。至於扣案之第二級毒品安非他命一
    包（毛重一點八公克，驗餘淨重一點０七七三公克），被告否認為其所有，亦否
    認曾取出施用，而同時到案之證人乙○○則供稱該安非安命係其所有無訛（見偵
    查卷第四十七頁），則上開扣案安非他命係關係證人乙○○施用毒品案件之證據
    ，自應留供該案處理，附此敘明。
據上論斷，應依刑事訴訟法第二百九十九條第一項前段、毒品危害防制條例第十條第
一項、第二項，刑法第十一條前段、第五十六條、第五十一條第五款、第三十八條第
一項第二款，判決如主文。
本案經檢察官張春暉到庭執行職務。
中      華      民      國    九十一    年      一      月    二十九    日
                                臺灣桃園地方法院刑事第一庭
                                        法  官  陳  永  來
右正本證明與原本無異。
如不服本判決，應於判決送達後十日內向本院提出上訴狀( 應附繕本 )，上訴於
臺灣高等法院。
      書記官   洪明媚
中      華      民      國    九十一     年      一      月     三十    日
附論罪科刑依據之法條
毒品危害防治條例
第十條第一項、第二項
          施用第一級毒品者，處六月以上五年以下有期徒刑。
          施用第二級毒品者，處三年以下有期徒刑。
